臺灣高雄地方法院刑事判決　　　　　　 100年度易字第1235號
公　訴　人　臺灣高雄地方法院檢察署檢察官
被　　　告　高啟森
選任辯護人　陳欣怡律師
上列被告因詐欺等案件，經檢察官提起公訴（100 年度偵字第21
526 號），被告就被訴事實為有罪陳述，經合議庭裁定由受命法
官獨任改依簡式審判程序審理，判決如下：
    主  文
高啟森犯竊盜罪，處有期徒刑參月，如易科罰金，以新臺幣壹仟
元折算壹日；又犯詐欺取財罪，處有期徒刑陸月，如易科罰金，
以新臺幣壹仟元折算壹日。應執行有期徒刑捌月，如易科罰金，
以新臺幣壹仟元折算壹日。
    事  實
一、高啟森前因偽造文書案件，經本院以98年度審簡字第5351號
    判處有期徒刑4 月，緩刑2 年確定，現仍於緩刑期間。竟不
    知警惕，於民國100 年7 月26日5 時許，在高雄市○○區○
    ○路123 號「長庚醫院」5A01病房住院期間，見鄰床即編號
    5A01A 病床之置物櫃擺放有鄭玉菁所有之背包1 個，乃趁鄭
    玉菁暫時離開，而無人看管之際，基於為自己不法所有之意
    圖，徒手竊得該背包（內有現金新臺幣〈下同〉4,800 元、
    手機1 支、駕駛執照及健保卡各1 張、提款卡2 張、及國泰
    銀行信用卡、台新銀行信用卡、遠東銀行信用卡、玉山銀行
    信用卡各1 張、及台北富邦商業銀行如附表編號1 、2 所示
    信用卡2 張）。
二、高啟森另意圖為自己不法之所有，基於詐欺取財之犯意，至
    址設高雄市三民區○○○路849 號「家樂福」量販店鼎山店
    內，於同日如附表編號1 、2 所示時間，接續向該店之不知
    情店員蘇志章出示前開附表所載1 、2 所示之信用卡購物結
    帳，並在簽帳單上，若無其事，草書自己姓名「高啟森」，
    予以矇騙，使該店店員蘇志章一時不察，陷於錯誤，誤認其
    係有權使用該信用卡消費之人，而如數交付如附表編號1 所
    示金額商品，另附表編號2 所示金額商品因待運送而未交付
    。
三、嗣因鄭玉菁經台北富邦商業銀行於同日上午7 時30分許，通
    知上開信用卡在「家樂福」量販店鼎山店內刷卡消費金額一
    事，驚覺遭到盜刷，即通報遺失，並報警處理，為警循線於
    同日12時20分許，在「家樂福」量販店鼎山店服務台，查獲
    欲為換貨之高啟森，並扣得上開竊得之蘇玉菁健保卡1 張、
    台新銀行信用卡1  張、現金4,500  元及高啟森刷卡購得之
    DVD、除濕機2 台。
四、案經鄭玉菁訴由高雄市政府警察局仁武分局移送臺灣高雄地
    方法院檢察署檢察官偵查起訴。
    理  由
一、本件被告高啟森所犯均係死刑、無期徒刑、最輕本刑為3 年
    以上有期徒刑以外之罪，其於準備程序就上揭被訴事實均為
    有罪之陳述，經本院告知簡式審判程序之旨，並聽取檢察官
    及被告意見後，認無不得或不宜改依簡式審判程序進行之處
    ，爰依刑事訴訟法第273 條之1 第1 項及第284 條之1 規定
    ，經合議庭裁定由受命法官獨任進行簡式審判程序。
二、上揭事實均據被告高啟森坦承不諱，核與證人即告訴人鄭玉
    菁、證人即「家樂福」量販店鼎山店店員蘇志章於警詢中證
    述情節相符（偵卷10-11 、8-9 頁），並有高雄市政府警察
    局仁武分局扣押筆錄、扣押物品目錄表、簽帳單2 張、發票
    4 張（編號00000000至00000000、及編號00000000）、扣案
    物品照片2 張（偵卷12-15 、20-25 頁）在卷可參。本件事
    證明確，被告犯行堪以認定。
三、核被告事實一所為，係犯刑法第320 條第1 項竊盜罪；被告
    事實二所為，係犯刑法第339 條第1 項之詐欺取財罪。至被
    告於附表所示時間，在「家樂福」量販店鼎山店，先後2 次
    持附表所示信用卡刷卡購物之詐欺既遂、未遂行為，各次行
    為時間相距不到20分鐘，主觀上當然有自始至終密接為詐欺
    取財之單一犯意，所為各個舉動不過為犯罪行為之一部，藉
    由接續實施，以完成整個犯罪，是被告基於單一詐取財物犯
    意，於附表所示密接時間，在同一商店，接續詐欺取財，乃
    基於單一犯意之決意接續為之，為接續犯，屬實質上一罪，
    僅論以一詐欺取財既遂罪。被告上開所犯竊盜罪、詐欺取財
    罪，犯意個別、行為各殊，應予分論併罰。審酌被告不思正
    當方式取得財物，為謀不法利益，竟竊盜告訴人財物，侵害
    他人財產法益，並冒用告訴人信用卡消費，破壞信用卡經濟
    秩序，所為實屬不該，並念其犯後坦承犯行之態度，部分竊
    得及詐得物品業經領回，及其犯罪手段、動機等一切情狀，
    分別量處如主文所示之刑，並均諭知易科罰金之折算標準，
    及定其應執行刑，並諭知易科罰金之折算標準。
據上論斷，應依刑事訴訟法第273 條之1 第1 項、第299 條第1
項前段，刑法第320 條第1 項、第339 條第1 項、第41條第1 項
前段、第8 項、第51條第5 款，刑法施行法第1 條之1 ，判決如
主文。
本案經檢察官陳威呈到庭執行職務。
中    華    民    國   100    年    9     月    8     日
                       刑事第一庭    法  官  陳億芳
以上正本證明與原本無異。
如不服本判決應於收受判決後10日內向本院提出上訴書狀，並應
敘述具體理由。其未敘述上訴理由者，應於上訴期間屆滿後20日
內向本院補提理由書(均須按他造當事人之人數附繕本)「切勿逕
送上級法院」。
中    華    民    國   100    年    9     月    8     日
                                     書記官  鄭於珮
附表：
┌──┬───────┬───────┬────┬────┬───────────┐
│編號│   時    間   │ 特 約 商 店  │刷卡金額│購買物品│   信   用   卡       │
│    │              │              │        │        │                      │
├──┼───────┼───────┼────┼────┼───────────┤
│ 1  │100 年7 月26日│址設高雄市三民│27,806元│除濕機、│台北富邦商業銀行信用卡│
│    │上午5 時47分27│區○○○路849 │        │DVD 等物│（卡別VISA；卡號457957│
│    │秒            │號「家樂福」量│        │        │  0000000000）        │
│    │              │販店鼎山店    │        │        │                      │
├──┼───────┼───────┼────┼────┼───────────┤
│ 2  │100 年7 月26日│址設高雄市三民│30,390元│電冰箱  │台北富邦商業銀行信用卡│
│    │上午6 時6 分45│區○○○路849 │        │        │（卡別MASTER；卡號5433│
│    │秒許          │號「家樂福」量│        │        │000000000000 ）       │
│    │              │販店鼎山店    │        │        │                      │
└──┴───────┴───────┴────┴────┴───────────┘
附錄本案論罪科刑法條：
中華民國刑法第320條（普通竊盜罪、竊佔罪）
意圖為自己或第三人不法之所有，而竊取他人之動產者，為竊盜
罪，處5  年以下有期徒刑、拘役或 5 百元以下罰金。
意圖為自己或第三人不法之利益，而竊佔他人之不動產者，依前
項之規定處斷。
前二項之未遂犯罰之。
中華民國刑法第339條 （普通詐欺罪）
意圖為自己或第三人不法之所有，以詐術使人將本人或第三人之
物交付者，處 5 年以下有期徒刑、拘役或科或併科 1 千元以下
罰金。
以前項方法得財產上不法之利益或使第三人得之者，亦同。
前二項之未遂犯罰之。